臺灣基隆地方法院刑事判決　　　　　　　　　　　　　九十三年度訴字第五四一號
　　公　訴　人　臺灣基隆地方法院檢察署檢察官
　　被　　　告　丁○○　男　三.
右列被告因竊盜案件，經檢察官提起公訴（九十三年度偵字第二九九七號），被告於
準備程序中就被訴事實為有罪之陳述，本院合議庭裁定由受命法官獨任進行簡式審判
，經改依簡式審判程序審理後判決如左：
    主  文
丁○○連續踰越安全設備於夜間侵入住宅竊盜，累犯，處有期徒刑壹年。
螺絲起子壹支沒收。
    事  實
一、丁○○前因竊盜案件，經臺灣高等法院臺中分院判處有期徒刑二年二月確定，於
    民國八十六年十一月二十日縮短刑期假釋出監，八十七年四月二日縮刑期滿，未
    經撤銷假釋，視為執行完畢。詎其仍不知悔改，復意圖為自己不法之所有，並基
    於竊盜之概括犯意，於附表所示之時間，徒手或持自己所有之客觀上足以對人之
    生命、身體造成危險之兇器螺絲起子一支，連續無故侵入如附表編號一、二所示
    之丙○○住宅，連續竊得如附表所示床頭音響及現金等財物。嗣於九十三年八月
    十三日晚間八時三十分許，為警持搜索票在其位於基隆市○○區○○街五巷十二
    號之住處查獲丙○○、甲○○、乙○○及戊○○等人失竊之財物，始悉上情。
二、案經丙○○訴由基隆市警察局第二分局報告臺灣基隆地方法院檢察署檢察官偵查
    起訴。
　　理　由
一、右揭犯罪事實，迭據被告丁○○於偵查中及本院審理時坦承不諱，核與告訴人即
    被害人丙○○所訴與被害人甲○○、乙○○、戊○○之指述情節大致相符，有各
    該警詢筆錄可稽，並有丙○○、甲○○、乙○○及戊○○等人領回失竊物品之贓
    物認領保管收據四紙附卷可稽，堪認被告之自白與事實相符。本件事證明確，被
    告竊盜犯行明確，應依法論科。
二、核被告丁○○所為，係犯刑法第三百二十條第一項之普通竊盜罪、第三百二十一
    條第一項第一款（於夜間侵入住宅竊盜）、第二款（踰越安全設備竊盜）、第三
    款（攜帶兇器竊盜）之加重竊盜罪、第三百零六條第一項之無故侵入住宅罪。如
    附表編號一所示之竊盜時間，被告已不復記憶；編號三、五之時間被告分別更正
    為下午五時許及下午五時三十分許，業經其於本院審理時供承在卷，由於該竊盜
    時間係被告依記憶所推斷之時間，並無其他積極證據足認被告係於上開日期之日
    沒後侵入住宅竊盜，依罪疑有利被告之原則，均認定被告非於夜間侵入住宅竊盜
    ；另編號二、七之竊盜時間，基於同一理由，亦認定被告該次並非於夜間侵入住
    宅竊盜。編號四之竊盜時間，已在該日日沒之五時二十四分之後，有交通部中央
    氣象局基隆地區日出日沒時間表附卷可查，是被告該次應係於夜間侵入住宅竊盜
    ，檢察官漏未論及，尚有未洽，然其基本社會事實同一，本院自得依法變更起訴
    法條後審理。被告如附表編號一、二所示之竊盜犯行，雖與其餘編號三至八之竊
    盜犯行，相距近一年的時間，然其竊盜之地點與其後編號三、四、六相同，均在
    其承租之基隆市○○街五十五號，足見其應係計畫在其承租之住處，凡遇有機會
    即下手行竊房東及房客，因認其如附表編號一、二、三、四及六之竊盜犯行均係
    在同一竊盜計畫內，而編號五、七及八則因時間緊接，且均觸犯構成要件相同之
    罪名，應均係出於概括之犯意，為連續犯，而踰越安全設備於夜間侵入住宅竊盜
    ，嚴重影響他人居住安全，因而擇一情節較重如附表編號三之連續踰越安全設備
    於夜間侵入住宅竊盜罪一罪論，並依法加重其刑。又被告先後二次所犯無故侵入
    續犯，應論以一罪，並依法加重其刑。再其所犯無故侵入住宅罪及加重竊盜罪間
    ，有方法、目的之牽連關係，應依刑法第五十五條之規定，從一重之加重竊盜罪
    處斷。被告前曾受如事實欄所示之有期徒刑執行完畢，有臺灣高等法院被告全國
    前案紀錄表在卷可按，其於五年內再犯本件最重本刑為有期徒刑以上之罪，為累
    犯，應依法遞加重其刑。爰審酌被告前有竊盜前科仍不思悔改，以攜帶兇器、踰
    越安全設備及侵入住宅之方式竊盜，危害他人生命、身體、財產及居住之安全非
    輕，及其竊得之財物價值與犯後態度等一切情狀，量處如主文所示之刑。被告所
    有供竊盜所用之兇器螺絲起子一支雖未據扣案，然無積極證據證明其業已滅失，
    爰依法宣告沒收。
據上論斷，應依刑事訴訟法第二百七十三條之一第一項、第二百九十九條第一項前段
、第三百條，刑法第五十六條、第三百零六條第一項、第三百二十一條第一項第一款
、第二款、第三款、第五十五條、第四十七條、第三十八條第一項第二款，罰金罰鍰
提高標準條例第一條前段，判決如主文。
本案經檢察官樊家妍到庭執行職務。
中　　　華　　　民　　　國　　九十三　　年　　　十　　　月　　十三　　日
　　　　　　　　　　　　　　　　　　　　臺灣基隆地方法院刑事第一庭
　　　　　　　　　　　　　　　　　　　　　　法　官    劉桂金
右正本證明與原本無異。
對於本件判決如有不服，應於收受送達後十日內，向本院提出上訴書狀，上訴於臺灣
高等法院，並按他造當事人之人數附具繕本。
                                            書記官    黃士元
中　　　華　　　民　　　國　　九十三　　年　　　十　　　月　　十三　　日
附錄論罪法條：
刑法第三百零六條第一項
無故侵入他人住宅、建築物或附連圍繞之土地或船艦者，處一年以下有期徒刑、拘役
或三百元以下罰金。
刑法第三百二十一條第一項第一款、第二款、第三款
犯竊盜罪而有左列情形之一者，處六月以上、五年以下有期徒刑：
一  於夜間侵入住宅或有人居住之建築物、船艦或隱匿其內而犯之者。
二  毀越門扇、牆垣或其他安全設備而犯之者。
三  攜帶兇器而犯之者。
附表：
┌──┬───────┬───┬──────┬──────┬───────┐
│編號│犯時間及地點　│被害人│　竊盜方法　│　竊得財物　│所　犯　法　條│
├──┼───────┼───┼──────┼──────┼───────┤
│一　│九十二年一月十│丙○○│徒手踰越屋內│先鋒牌床頭音│刑法第三百二十│
│    │日下午某時（非│      │窗戶之安全設│響一組、現金│一條第一項第二│
│    │夜間）        │      │備侵入屋主洪│約新臺幣（下│款、第三百零六│
│    │（起訴書誤載為│      │俊德居住之房│同）八百元。│條第一項。    │
│    │下午六時許）  │      │間          │            │              │
│    │基隆市○○街五│      │            │            │              │
│    │十五號丙○○之│      │            │            │              │
│    │房間          │      │            │            │              │
├──┼───────┼───┼──────┼──────┼───────┤
│二　│九十二年一月二│丙○○│持客觀上足以│手提音響一組│刑法第三百二十│
│　  │十六日下午五時│      │對人之生命、│、ＣＤ隨身聽│一條第一項第三│
│　  │某分（非夜間）│      │身體造成危險│一組、ＭＤ隨│款、第三百零六│
│    │（起訴書誤載為│      │之兇器螺絲起│身聽一組、Ｍ│條第一項      │
│    │下午五時三十分│      │子一支，頂開│Ｄ收納夾及收│              │
│    │許）          │      │房間喇叭鎖彈│納盒各二個、│              │
│    │基隆市○○街五│      │簧，侵入屋主│ＭＤ片二十五│              │
│    │十五號地下室房│      │丙○○之房間│片、霹靂腰包│              │
│    │間            │      │　          │及背包各一個│              │
│    │              │      │　          │、男用涼鞋一│              │
│    │              │      │            │雙、英文翻譯│              │
│    │              │      │            │機一台、Ｔ恤│              │
│    │              │      │            │一件        │              │
├──┼───────┼───┼──────┼──────┼───────┤
│三  │九十三年一月十│甲○○│徒手踰越窗戶│ＮＯＫＩＡ　│刑法第三百二十│
│    │日下午五時某分│      │之安全設備，│３３１０行動│一條第一項第二│
│    │（非夜間）    │      │侵入甲○○租│電話一支    │款            │
│    │（起訴書誤載為│      │用之房間    │            │註：侵入住宅部│
│    │下午六時許）  │      │            │            │分未據告訴    │
│    │基隆市○○街五│      │            │            │              │
│    │十五號甲○○租│      │            │            │              │
│    │用之房間      │      │            │            │              │
├──┼───────┼───┼──────┼──────┼───────┤
│四  │九十三年一月十│甲○○│同　　　右  │ＯＫＷＡＰ行│刑法第三百二十│
│    │五日下午六時十│      │            │動電話一支  │一條第一項第一│
│    │分許（夜間）  │      │            │            │款、第二款。  │
│    │基隆市○○街五│      │            │            │註：侵入住宅部│
│    │十五號甲○○租│      │            │            │分未據告訴    │
│    │用之房間      │      │            │            │              │
├──┼───────┼───┼──────┼──────┼───────┤
│五  │九十三年四月十│乙○○│持乙○○置放│現金六千元  │刑法第三百二十│
│    │五日下午五時三│      │在機車置物箱│            │條第一項      │
│    │十分許（非夜間│      │內之鑰匙侵入│            │註：侵入住宅部│
│    │）            │      │乙○○之住宅│            │分未據告訴    │
│    │（起訴書誤載為│      │            │            │              │
│    │下午六時許）  │      │            │            │              │
│    │臺北縣萬里鄉雙│      │            │            │              │
│    │興村三鄰太和二│      │            │            │              │
│    │十七號        │      │            │            │              │
├──┼───────┼───┼──────┼──────┼───────┤
│六  │九十三年四月十│戊○○│持兇器螺絲起│女用短筒馬靴│刑法第三百二十│
│    │五日下午六時某│      │子一支，頂開│一雙        │一條第一項第三│
│    │分（非夜間）　│      │該址門鎖後入│            │款            │
│    │基隆市○○街五│      │內。        │            │              │
│    │十五號地下室邊│      │            │            │              │
│    │小倉庫        │      │            │            │              │
├──┼───────┼───┼──────┼──────┼───────┤
│七  │九十三年六月十│乙○○│持乙○○置放│現金七千元  │刑法第三百二十│
│    │日下午六時某分│      │在機車置物箱│            │條第一項      │
│    │（非夜間）    │      │內之鑰匙侵入│            │註：侵入住宅部│
│    │              │      │乙○○之住宅│            │分未據告訴    │
├──┼───────┼───┼──────┼──────┼───────┤
│八  │九十三年六月二│乙○○│同　　　　右│現金一萬五千│刑法第三百二十│
│    │十日中午十二時│      │            │餘元（舊版新│條第一項      │
│    │許            │      │            │臺幣）、身分│註：侵入住宅部│
│    │              │      │            │證一張、健保│分未據告訴    │
│    │              │      │            │ＩＣ卡一張、│              │
│    │              │      │            │私章一枚、土│              │
│    │              │      │            │地登記謄本五│              │
│    │              │      │            │張          │              │
└──┴───────┴───┴──────┴──────┴───────┘
